臺灣基隆地方法院刑事判決　　　　　　　 94年度易字第210號
公　訴　人　臺灣基隆地方法院檢察署檢察官
被　　　告　乙○○
選任辯護人　黃淑怡律師
上列被告因竊盜案件，經檢察官提起公訴（94年度偵字第892號
），本院判決如下：
    主  文
乙○○無罪。
    理  由
一、公訴意旨略以：被告乙○○於民國94年1 月21日14時15分許
    ，至基隆市○○區○○街319之2號丙○○所經營之優美通訊
    行修繕其所有之手機時，見甲○○所有DBTEL 廠牌6128型銀
    色手機乙支，放置在櫃檯上，竟意圖為自己不法所有，伺機
    徒手竊取該手機離去，旋為甲○○發覺報警查獲，因認被告
    涉犯刑法第三百二十條第一項之竊盜罪嫌。
二、按犯罪事實應依證據認定之，無證據不得推定其犯罪事實，
    又不能證明被告犯罪者，應諭知無罪之判決，刑事訴訟法第
    一百五十四條第二項、第三百零一條第一項分別定有明文。
三、公訴人認為被告涉犯竊盜罪嫌，無非以：「(一)告訴人甲○○
    在優美通訊行失竊手機時，現場只有告訴人、被告及丙○○
    三人在場之事實，為告訴人、被告及證人丙○○到庭確認無
    訛在卷。(二)被告供稱：伊當時一人騎乘機車至優美通訊行修
    繕手機，並無他人隨同前往。嗣丙○○告知甲○○失竊手機
    ，約15分鐘後返回優美通訊行。(三)告訴人於警訊中表示曾目
    睹被告手中拿告訴人之手機離去。(四)證人丙○○到庭證稱：
    告訴人表示手機失竊時，伊曾以告訴人手機門號撥打，有接
    通，但沒人出聲，第二次再撥打時，已經關機不通，伊可確
    定當時手機不在告訴人身上，也沒有掉落在現場。經伊聯絡
    被告，被告約15分鐘後返回優美通訊行，伊沒有搜被告之身
    體，不久警察也來了，也沒有搜被告之身體等語。(五)基隆市
    警察局第一分局偵查員陳忠信到庭證稱：告訴人失竊之手機
    序號原本就歸零，且告訴人當天就將門號掛失，重新復話，
    致無法依通聯紀錄追查告訴人失竊手機下落等語」；訊據被
    告堅決否認有何竊盜犯行，辯稱：我前往丙○○經營之優美
    通訊行修理手機，於取得丙○○所出具之維修單後即騎車返
    還上班之利大昌鮮魚量販號，後接到丙○○來電旋即騎車至
    丙○○經營之優美通訊行，我根本沒有竊盜甲○○之手機等
    語。經查：
(一)告訴人甲○○於警詢時雖指稱：「我有看到該男子（指被告
    ）將偷得手機，拿在手中即離去」等語（見偵查卷第十一頁
    ），而證人即優美通訊行負責人丙○○於本院審理時證稱：
    「（被告離開後，甲○○何時說手機不見了？）約三、四分
    鐘」等語，倘若告訴人甲○○真有親睛目睹被告取走其置於
    櫃檯上之手機，衡情豈有不當場立即發聲制止並追回之理，
    卻遲至被告離開後之三、四分鐘始稱其手機不見，告訴人之
    反應顯違常情；且證人丙○○於本院審理時證稱當時告訴人
    甲○○之行動電話係放置在告訴人甲○○左前方的櫃檯上，
    而被告係站在櫃檯的角落，且其填寫維修單約花三、四分鐘
    ，告訴人甲○○之行動電話既然係在告訴人甲○○眼光得目
    視的範圍內，站在角落之被告豈有可能在短短之三、四分鐘
    內，覓得告訴人甲○○不知之機會而下手竊取該行動電話，
    且告訴人甲○○無論是目視或以眼角餘光發覺置於櫃檯上之
    行動電話有遭移動，何以不聞不問，及至被告騎車離開後始
    告知證人丙○○其行動電話失竊，實在是疑點重重，告訴人
    甲○○所指其有目睹被告竊盜其手機云云，實有瑕疵可指，
    已難盡信。
(二)被告、告訴人甲○○、證人丙○○於警詢時固均稱：「（失
    竊手機當時店內有何人在場？）乙○○、甲○○、丙○○」
    等語，然告訴人甲○○係先前往證人丙○○經營之優美通訊
    行選購手機皮套中，被告在其間將其手機送修，此為被告及
    證人丙○○於本院審理時所共認，因之案發時店內當然只有
    被告、告訴人甲○○、證人丙○○等三人無訛，被告、告訴
    人甲○○、證人丙○○均陳稱案發時店內只有其三人，自屬
    本於其親身經歷之事實而為陳述，警方並未進一步詢問其間
    有無其他路人經過等事項，是尚難以被告、告訴人甲○○、
    證人丙○○於警詢時之上開陳述，遽以排除已無第三人介入
    之可能性；且觀諸卷附證人丙○○之店面照片五張所示，證
    人丙○○之店面係屬直接面對公園路，店前人來人往，且其
    櫃檯即放置在店面的最前方，其高度約在成人之腰部，任何
    人經過其店面，只要瞬間即能趁機以順手牽羊之手法取走置
    放在櫃檯上之物品，又證人丙○○於本院審理時證稱其填寫
    維修單約三、四分鐘等語，證人丙○○填寫維修單攸關其與
    客戶間之權益，衡情當至為戒慎，全神貫注，衡情當然無法
    分心他顧，證人丙○○根本無法證明其間確未有任何路人經
    過之情，是本案實難排除第三人介入作案之可能性。
(三)觀諸卷附之告訴人甲○○所有0000000000號行動
    電話之通聯調閱查詢單所示，證人丙○○曾於當日下午二時
    二十七分四十六秒、二十八分十五秒前後二次以其店內00
    000000號市內電話撥打告訴人甲○○所承租之000
    0000000號行動電話，均無人回應，嗣證人丙○○又
    於下午二時二十八分三十六秒以其所有之00000000
    00號行動電話撥打告訴人甲○○所承租之0000000
    000號行動電話，已接通十四秒（但依據證人丙○○之陳
    述該次雖有接通，但無人回應），嗣證人丙○○又於下午二
    時二十九分十八秒、十九秒、下午二時三十一分十三秒、十
    四秒、五十六秒以其所有之0000000000號行動電
    話撥打告訴人甲○○所承租之0000000000號行動
    電話，但均無人回應，依據告訴人甲○○之前揭門號行動電
    話通聯紀錄的通話紀錄，證人丙○○於告訴人甲○○告以其
    行動電話失竊後，確曾自下午二時二十七分四十六秒起數次
    撥打告訴人甲○○之行動電話；但令人質疑的是，在告訴人
    甲○○行動電話失竊期間，告訴人甲○○之行動電話於下午
    二時二十七分四十六秒、二十九分十九秒、三十一分十四秒
    、五十六秒、三十二分三十秒五次主動發話予「00000
    0000000000」（應係國際越洋電話），但均無人
    回應，而相對地，在告訴人甲○○行動電話失竊之前，告訴
    人甲○○之行動電話於九十四年一月二十日上午十時二十四
    分四十六秒、十時二十五分九秒、十一時二十六分四十九秒
    、十一時四十一分十八秒、十二時八分五秒、二十二時一分
    一秒曾六次主動發話予「000000000000000
    」，但亦係無人回應。告訴人甲○○之行動電話在失竊前、
    後均曾主動發話予「000000000000000」，
    且其通話狀況又均係一致地處於無人回應之狀況（但有時撥
    打電話是一種訊息的傳遞，對方縱未接聽電話亦能明瞭發話
    者所傳達的意思），是告訴人甲○○所稱其行動電話失竊云
    云，更有瑕疵可指。
(四)雖證人丙○○於本院審理時證稱我撥打甲○○所承租的行動
    電話時，甲○○就在我旁邊，但均未聽聞電話聲響等語，然
    行動電話於受話時若設定為震動的狀況，或聲音模式完全關
    閉，則未必會有聲響，且證人丙○○於本院審理時初證稱其
    並不認識告訴人甲○○，告訴人甲○○亦未曾至其所經營之
    優美通訊行，但本院質疑告訴人甲○○僅係向證人丙○○購
    買一價值新臺幣五十元之手機皮套，何以丙○○在告訴人甲○○告以其行動電話失竊後，即數次以其行動電話撥打告訴
    人甲○○之行動電話，甚且於告訴人甲○○告以其一定要有
    手機使用不可的情況下，不要求告訴人甲○○購買新或中古
    手機，反而無償出借中古手機予告訴人甲○○使用等不合情
    理之處，證人丙○○始改稱之前告訴人甲○○有來過店內，
    前後所述不一，且證人丙○○經常收購竊賊所竊得之贓物，
    甚且有遭檢察官以故買贓物罪起訴之情形，此為本院職務上
    所知之事實，是證人丙○○所稱其撥打電話時，告訴人甲○○始終在旁等情是否全然可採，亦有疑義。
四、綜上，檢察官所舉之證據尚無法使本院產生必屬被告所為之
    有罪確信，此外復查無其他積極證據足證被告確有公訴意旨
    所指之竊盜犯行，被告所為顯然不成罪，依法自應為被告無
    罪之諭知。
據上論斷，應依刑事訴訟法第三百零一條第一項，判決如主文。
本案經檢察官林伯宇到庭執行職務。
中　　華　　民　　國　　94　　年　　8 　　月　　23　　日
                  刑事第二庭審判長法  官　王福康
                                  法  官  何怡穎
                                  法  官  徐世禎
以上正本證明與原本無異。
對於本件判決如有不服，應於收受送達後10日內，向本院提出上
訴書狀，上訴於臺灣高等法院，並按他造當事人之人數附具繕本
。
中　　華　　民　　國　　94　　年　　8 　　月　　23　　日
                                  書記官　王一芳
